臺灣高等法院刑事裁定
110年度聲字第3872號
聲  請  人  臺灣高等檢察署檢察官
受  刑  人  凌侍中




上列聲請人因受刑人數罪併罰有二裁判以上，聲請定其應執行之
刑（聲請案號：臺灣高等檢察署110年度執聲字第1721號），本
院裁定如下：
    主  文
凌侍中犯如附表所示各罪所處之刑，應執行有期徒刑肆年陸月。
    理  由
一、聲請意旨略以：受刑人凌侍中因違反毒品危害防制條例等數
    罪，先後經判決確定如附表，應依刑法第53條及第51條第5
    款、第50條第1項第1款、第2項之規定，定其應執行之刑，
    爰依刑事訴訟法第477條第1項之規定聲請定應執行之刑等語
    。
二、按裁判確定前犯數罪者，併合處罰之，而數罪併罰有二以上
    裁判者，應定其應執行之刑，其宣告多數有期徒刑者，於各
    刑中之最長期以上，各刑合併之刑期以下，定其刑期，但不
    得逾30年，刑法第50條、第51條第5款、第53條分別定有明
    文。刑法第50條規定為：「裁判確定前犯數罪者，併合處罰
    之。但有下列情形之一者，不在此限：一、得易科罰金之罪
    與不得易科罰金之罪。二、得易科罰金之罪與不得易服社會
    勞動之罪。三、得易服社會勞動之罪與不得易科罰金之罪。
    四、得易服社會勞動之罪與不得易服社會勞動之罪。（第一
    項）」、「前項但書情形，受刑人請求檢察官聲請定應執行
    刑者，依第51條規定定之。（第二項）」，對於裁判確定前
    犯數罪，而有該條第1項但書各款所列情形，除受刑人請求
    檢察官聲請定應執行刑者外，不得併合處罰。是依上開規定
    ，於裁判確定前所犯數罪兼有得易科罰金之罪與不得易科罰
    金之罪時，是否依刑法第51條定應執行刑，繫乎受刑人請求
    與否，而非不問受刑人利益與意願，一律併合處罰。
三、經查：
　㈠受刑人凌侍中因違反毒品危害防制條例等數罪，先後經判決
    確定如附表所示之刑，且各該罪均係在附表編號1所示之罪
    判決確定前所犯，並以本院為其犯罪事實最後判決法院。又
    附表編號1所示之罪得易科罰金，與附表編號2、3所示之罪
    不得易科罰金，依刑法第50條第1項但書規定，本不得併合
    處罰，惟經受刑人請求檢察官聲請定其應執行刑，此有受刑
    人110年9月17日親筆簽名並按指印之臺灣臺北地方檢察署依
    102年1月23日修正之刑法第50條調查受刑人是否聲請定應執
    行刑調查表附卷（本院卷第11頁）可稽，合於刑法第50條第
    2項規定，是檢察官依受刑人請求而聲請定其應執行刑，本
    院審核認其聲請為正當。
　㈡爰審酌本件內部性及外部性界限（受刑人所犯附表編號2至3
    所示之罪，曾經臺灣臺北地方法院109年度訴字第602號定應
    執行有期徒刑4年2月，嗣分別經本院及最高法院上訴駁回確
    定），及參酌受刑人陳述意見狀表示無意見後（本院卷第10
    3頁），並考量受刑人所犯如附表所示各罪之犯罪類型為編
    號1係施用第二級毒品罪，是戕害自己身體健康，對他人尚
    未造成實質侵害；編號2至3均為販賣第二級毒品未遂罪，均
    為毒品相關犯罪，責任非難重複性甚高，暨其動機、態樣、
    侵害法益、行為次數等情狀，復就其所犯之罪整體評價其應
    受非難及矯治之程度，並兼衡刑罰經濟與公平、比例等原則
    ，定其應執行之刑如主文所示。又數罪併罰中一罪依刑法規
    定得易科罰金者，若因與不得易科罰金之他罪併合處罰而結
    果不得易科罰金，原得易科罰金部分所處之刑，自亦無庸為
    易科罰金折算標準之記載（司法院釋字第144號、第679號解
    釋意旨參照）。準此，本件受刑人所犯附表編號1與2至3所
    示之罪，雖係分屬得易科罰金與不得易科罰金，惟經合併處
    罰結果，本院於定其應執行刑時，自無庸為易科罰金折算標
    準之記載，併予敘明。
據上論斷，應依刑事訴訟法第477條第1項，刑法第53條、第51條
第5款、第50條第1項但書第1款、第2項，裁定如主文。　
中　　華　　民　　國　　110 　年　　11　　月　　9 　　日
                  刑事第七庭    審判長法　官  孫惠琳
                                      法　官  連雅婷
                                      法　官  張育彰
以上正本證明與原本無異。
如不服本裁定，應於收受送達後5 日內向本院提出抗告狀。
                                      書記官  蔡麗春
中　　華　　民　　國　　110 　年　　11　　月　　9 　　日
附表：受刑人凌侍中定執行刑案件一覽表
編　　　　　號  1 2 3 罪　　　　　名  毒品危害防制條例 毒品危害防制條例 毒品危害防制條例 宣　　告　　刑  有期徒刑6月 有期徒刑2年 有期徒刑3年10月 犯　罪　日　期  109/05/05 109/05/02 109/05/05 偵查(自訴)機關 年　度　案　號  臺北地檢109毒偵1544號 臺北地檢109毒偵1544號 臺北地檢109毒偵1544號 最　後 事實審 法　　院 本院 本院 本院  案　　號 109年度上訴字第4188號 109年度上訴字第4188號 109年度上訴字第4188號  判決日期 110/02/04 110/02/04 110/02/04 確　定 判　決 法　　院 本院 最高法院 最高法院  案　　號 109年度上訴字第4188號 110年度台上字第4637號 110年度台上字第4637號  判決確定 日期   110/02/04   110/08/26   110/08/26 是否為得易科罰金之案件  是 否 否 備註  臺北地檢110年度執字第1688號 臺北地檢110年度執字第4241號（編號2、3經臺灣臺北地方法院109年度訴字第602號定應執行有期徒刑4年2月，嗣分別經本院及最高法院上訴駁回確定） 臺北地檢110年度執字第4241號（編號2、3經臺灣臺北地方法院109年度訴字第602號定應執行有期徒刑4年2月，嗣分別經本院及最高法院上訴駁回確定）